
\vspace{1.8em}
\begin{minipage}{\textwidth}
\stepcounter{mallinumber}
\textbf{Tüüpsõnamall \arabic{mallinumber}\,\vadja{ugurittsõ}}\\

\begin{sideways}
\begin{tabular}{l l}
muutvormimall & tunnused \\
\hline
\underline{ugurit}\,+\,t\,+\,\underline{s}\,+\,õ & \textsc{ sg nom } \\
\underline{ugurit}\,+\,\underline{s}\,+\,a & \textsc{ sg gen } \\
\underline{ugurit}\,+\,t\,+\,\underline{s}\,+\,a & \textsc{ sg par } \\
\underline{ugurit}\,+\,t\,+\,\underline{s}\,+\,asõ & \textsc{ sg ill } \\
\underline{ugurit}\,+\,t\,+\,\underline{s}\,+\,az & \textsc{ sg ine } \\
\underline{ugurit}\,+\,\underline{s}\,+\,ass & \textsc{ sg ela } \\
\underline{ugurit}\,+\,\underline{s}\,+\,allõ & \textsc{ sg all } \\
\underline{ugurit}\,+\,\underline{s}\,+\,all & \textsc{ sg ade } \\
\underline{ugurit}\,+\,\underline{s}\,+\,alt & \textsc{ sg abl } \\
\underline{ugurit}\,+\,\underline{s}\,+\,assi & \textsc{ sg tra } \\
\underline{ugurit}\,+\,t\,+\,\underline{s}\,+\,assaa & \textsc{ sg ter } \\
\underline{ugurit}\,+\,\underline{s}\,+\,aka & \textsc{ sg com } \\
\underline{ugurit}\,+\,\underline{s}\,+\,ad & \textsc{ pl nom } \\
\underline{ugurit}\,+\,t\,+\,\underline{s}\,+\,ojõ & \textsc{ pl gen } \\
\underline{ugurit}\,+\,t\,+\,\underline{s}\,+\,oit & \textsc{ pl par } \\
\underline{ugurit}\,+\,t\,+\,\underline{s}\,+\,oisõ & \textsc{ pl ill } \\
\underline{ugurit}\,+\,t\,+\,\underline{s}\,+\,oiz & \textsc{ pl ine } \\
\underline{ugurit}\,+\,t\,+\,\underline{s}\,+\,oiss & \textsc{ pl ela } \\
\underline{ugurit}\,+\,t\,+\,\underline{s}\,+\,oillõ & \textsc{ pl all } \\
\underline{ugurit}\,+\,t\,+\,\underline{s}\,+\,oill & \textsc{ pl ade } \\
\underline{ugurit}\,+\,t\,+\,\underline{s}\,+\,oilt & \textsc{ pl abl } \\
\underline{ugurit}\,+\,t\,+\,\underline{s}\,+\,oissi & \textsc{ pl tra } \\
\underline{ugurit}\,+\,t\,+\,\underline{s}\,+\,oissaa & \textsc{ pl ter } \\
\underline{ugurit}\,+\,t\,+\,\underline{s}\,+\,oika & \textsc{ pl com } \\
\end{tabular}
\end{sideways}
\captionof{table}{Tüüpsõna \arabic{mallinumber}\,\textit{ugurittsõ} ekstraheeritud muutvormimallid.}
\label{tab:tüüpsõnamall-ugurittsõ}

\end{minipage}

 
\vspace{1em}
\noindent Tüüpsõna ei hõlma teisi lekseeme vormi\-sõnastikus.
